臺灣新竹地方法院交通事件裁定　　　　 94年度交聲字第68號
移送機關即　交通部公路總局新竹區監理所
原處分機關
異　議　人　甲○○
即受處分人
上列異議人因違反道路交通管理處罰條例案件，對於交通部公路
局新竹區監理所新竹市監理站九十四年一月十三日竹監新五字第
駕裁五一─Ｅ00000000號所為之違反道路交通管理事件
裁決處分，聲明異議，本院裁定如下：
      主  文
原處分撤銷。
甲○○汽車駕駛人，行經有燈光號誌管制之交岔路口闖紅燈，處
罰鍰新臺幣伍仟肆佰元，記違規點數點。
      理  由
一、按汽車駕駛人，行經有燈光號誌管制之交岔路口闖紅燈者，
    處新臺幣一千八百元以上五千四百元以下罰鍰，汽車駕駛人
    有道路交通管理處罰條例第五十三條情形者，除處罰鍰外，
    並予記違規點數三點。道路交通管理處罰條例第五十三條、
    第六十三條第一項第三款分別定有明文。
二、本件原處分機關處分意旨略以：異議人於民國九十三年五月
    二十三日晚上十一時二十四分許，駕駛６Ｄ─７８４９號自
    小客車於新竹市台六十八線武陵路匝道，行經該有燈光號誌
    管制之交岔路口闖紅燈，嗣經新竹市警察局交通隊逕行舉發
    ，異議人未於應到案日期內到案接受裁罰，原處分機關認異
    議人違規事實明確，乃以異議人違反道路交通管理處罰條例
    第五十三條第一項之規定，逕行裁處罰鍰新臺幣（下同）五
    千四百元。
三、異議人聲明異議意旨則略以：異議人固有於原處分所載時間
    駕駛其所有之６Ｄ─７８４９號自小客車於新竹市台六十八
    線武陵路匝道，行經該有燈光號誌管制之交岔路口時未停在
    停止線而繼續前行，然係因該處停等線往前原先有第二組停
    止線可供停車等候，異議人於被舉發違規日前二、三天通過
    該處時，該處可供停車之等候區並無異樣，異議人於被舉發
    違規時間係照往常駕駛之習慣行駛，於通過第一組停止線後
    ，閃光燈由後亮起，異議人才發現原可停車之等候區已設置
    黃色網狀線，並取消第二組停止線，異議人認為交通標誌突
    做改變，應先宣導，設置警示標誌，僅憑照片逕行舉發，難
    以令人心服，爰聲明異議請求撤銷原處分等語。
四、經查：
  (一)異議人有於原處分所載時間駕駛其所有６Ｄ─７８４９號自
    小客車於新竹市台六十八線武陵路匝道，行經該有燈光號誌
    管制之交岔路口時未停在號誌處之停止線而繼續前行之事實
    ，業經異議人坦承無訛，並有舉發之照片二張附卷，堪信為
    真實。
  (二)而該處除於號誌處有一組停止線外，號誌過後十九公尺處原
    有第二組停止線，第一組停止線與第二組停止線之間前半原
    有網狀黃線，第一組停止線用以指示武陵路及武陵路匝道口
    出口行駛車輛停止之界限，第二組停止線用以指示荷蘭村地
    下停車場出口行駛車輛停止之界限，並有本院受理相類似案
    件時函請新竹市政府說明，新竹市政府以九十三年六月十日
    府交管字第０九三００六七八九四號函暨檢送之武陵路匝道
    現場圖等在卷為憑，而異議人通過該號誌處之時速為二十二
    公里之慢速，為前揭舉發之照片載明，是異議人所稱係要前
    行至『原有第二組』停止線處等候應非虛罔。
  (三)異議人雖稱其經常駕車經過該處，被舉發前三日即九十三年
    五月二十日左右經過該處時，現場標線並未更改，係被舉發
    違規日突然改變云云。然現場標線係早於九十四年五月十八
    日即已新繪、磨除，有新竹市政府九十四年七月二十五日府
    交管字第０九四００六八八九四號函暨檢送之現場施工前後
    照片三張在卷可稽，並無異議人所稱突然變更之情形。況按
    車輛面對圓形紅燈係表示禁止通行，不得超越停止線或進入
    路口，道路交通標誌標線設置規則第二百零六條第五款第一
    目定有明文，而異議人係紅燈亮起後十一秒一通過該處原有
    現仍存在之（第一組）停止線，是異議人行經紅燈號誌處確
    有闖越之情形，縱使現場未新繪擴大網狀線範圍或未磨除第
    二組停止線，異議人本不得於紅燈號誌亮起時闖越第一組停
    止線，乃灼然之理，或許異議人之前均如此闖越紅燈號誌停
    等於第二組停止線而未被舉發，然不能以此合法化其闖越紅
    燈之違規行為而要求免罰，是本件異議人之異議難認有理由
    。
  (四)本件異議人未於到案期限內到案接受裁罰，原處分機關依前
    揭道路交通管理處罰條例第五十三條（贅載第一項）、違反
    道路交通管理事件統一裁罰基準表之規定，裁處異議人罰鍰
    五千四百元，固非無據。然異議人本件闖越紅燈之違規行為
    除依原條款處罰鍰外，並應依道路交通管理處罰條例第六十
    三條第一項第三款之規定記違規點數三點，原處分機關漏未
    加計違規點數即有不當。是本件異議雖無理由，惟原處分既
    有上開違誤不當之處，自應由本院將原處分撤銷，仍以受處
    分人駕駛其所有６Ｄ─７８４９號自小客車，有違反道路交
    通管理處罰條例第五十三條、第六十三條第一項第三款之事
    由，而應依違反道路交通管理事件統一裁罰基準及處理細則
    第二十四條後段、道路交通管理處罰條例第八十五條第三項
    及違反道路交通管理事件統一裁罰基準表之規定，裁處異議
    人罰鍰五千四百元及記違規點數三點，以資適法。
五、據上論斷，應依道路交通案件處理辦法第二十條前段，裁定
    如主文。
中　　華　　民　　國　　94　　年　　11　　月　　2 　　日
                  交通法庭法  官  黃美盈
如不服本裁定，應於裁定送達後五日內向本院提出抗告狀。
以上正本證明與原本無異。
中　　華　　民　　國　　94　　年　　11　　月　　2 　　日
                          書記官  吳尚文
